臺灣高等法院民事裁定　　　　　　　　　 96年度抗字第507號
　　抗告人　甲○○
上列抗告人因與相對人乙○○間撤銷假扣押事件，對於中華民國
96年2月16日台灣士林地方法院96年度裁全聲字第59號裁定提起
抗告，本院裁定如下：
    主  文
抗告駁回。
抗告訴訟費用由抗告人負擔。
    理  由
一、本件抗告意旨略以：相對人主張對抗告人有新台幣（下同）
    550萬元之保證金債權，並對抗告人聲請假扣押，經台灣士
    林地方法院94年度裁全字第2484號裁定准許假扣押，嗣抗告
    人即聲請士林地院限期命相對人提起返還保證金之本訴，士
    林地院即裁定限期命相對人起訴，嗣相對人雖提起返還保證
    金之訴訟，惟後即撤回，自應視同相對人於限期起訴之期限
    內未提起本訴，爰依民事訴訟法第529條第4項規定請求撤銷
    士林地院94年度裁全字第2484號裁定。惟原審竟以相對人於
    民國96年1月29日復對抗告人提起返還保證金訴訟，而裁定
    駁回抗告人之聲請，然相對人既未於限期起訴期間內提起本
    訴，士林地院即應撤銷前開假扣押裁定，士林地院未立即撤
    銷，致相對人復提起同一訴訟，亦非妥適，爰提起抗告請求
    廢棄原裁定等語。
二、按本案尚未繫屬者，命假扣押之法院應依債務人聲請，命債
    權人於一定期間內起訴。債權人不於第1項期間內起訴或未
    遵守前項規定者，債務人得聲請命假扣押之法院撤銷假扣押
    裁定，民事訴訟法第529條第1、4項定有明文。又法院依民
    事訴訟法第529條規定所定之期間，係裁定期間，非不變期
    間，故債權人雖未於裁定所定期間內起訴，而於命假扣押之
    法院為撤銷假扣押之裁定前起訴者，法院即不得為撤銷假扣
    押之裁定，有最高法院65年度台抗字第392號判例要旨、85
    年度台抗字第113號及94年度台聲字第576號裁定意旨可資參
    照。經查，相對人聲請就抗告人所有財產在550萬元範圍內
    為假扣押，經士林地院94年度裁全字第2484號裁定准許，因
    相對人尚未提起本案訴訟，抗告人遂聲請士林地院限期命相
    對人提起本案訴訟，士林地院乃以94年度聲字第1309號裁定
    限期命相對人於收受該裁定送達後7日內起訴，相對人並於
    94年12月13日收受該裁定，嗣相對人雖提起訴訟，然後即撤
    回，雖應視同未起訴，惟抗告人係於96年2月13日始聲請撤
    銷前開假扣押裁定，而相對人於96年1月29日即已提起本案
    訴訟，並經士林地院96年度簡字第50號繫屬在案，此業經本
    院調閱前開卷宗查閱屬實，揆諸前開見解，相對人既已於法
    院撤銷假扣押裁定前提起本案訴訟，則前開假扣押裁定即不
    得撤銷，是原裁定駁回抗告人之聲請，自無不合。又假扣押
    裁定之撤銷須以債務人聲請為前提要件，此觀民事訴訟法第
    529條規定亦明，抗告人稱原法院未自行撤銷為不當云云，
    亦有誤解。綜上所述，原裁定依法並無違誤，抗告人指摘原
    裁定不當，聲明廢棄，為無理由，應予駁回，爰裁定如主文
    。
中　　華　　民　　國　　96　　年　　5 　　月　　22　　日
                    民事第十三庭
                        審判長法　官  黃嘉烈
　　　　　　　　    　　　　　法　官  李媛媛
　　　　　　　　    　　　　　法　官  高鳳仙
正本係照原本作成。
本裁定除以適用法規顯有錯誤為理由，並經本院許可外，不得再
抗告。如提起再抗告，應於收受後10日內委任律師為訴訟代理人
向本院提出再抗告狀。並繳納再抗告費新台幣１千元。
中　　華　　民　　國　　96　　年　　5 　　月　　24　　日
　　　　　　　　　　　　　　　書記官  李明昇
